---
title: "ISC Report - Báo cáo phân tích thêm"
output: html_document
runtime: shiny
---

```{r setup, include=FALSE}
knitr::opts_chunk$set(
  echo = FALSE,
  message = FALSE,
  warning = FALSE
)
```


```{r}
#### Packages
library(DBI)
library(RPostgres)
library(readxl)
library(ggplot2)
library(plotly)
library(dplyr)
library(stringr)
library(DT)
library(forcats)
library(tidyr)
library(dygraphs)
library(xts)
library(apexcharter)
library(base)
library(lubridate)
library(correlationfunnel)
library(tidyquant)
library(tidyverse)
library(shiny)
library(hrbrthemes)
library(scales)

load("~/ISC/service1.RData")
load("~/ISC/icd10_af1.RData")

service1$service_icd_main_disease_diagnosis[service1$service_icd_main_disease_diagnosis == "'"]<- NA

service1$icd10_sa <- str_replace_all(service1$service_icd_main_disease_diagnosis, ";", " ") %>%
  str_replace_all("[[:punct:]]", "")

service1$icd10_af1 <- str_extract(service1$icd10_sa,"(\\w+)")
service1$icd10_af1 <- substr(service1$icd10_af1, 1, 3)

service1$date <- as.Date(service1$service_hospitalization_start, "%Y-%m-%d")
service1$birthday <- as.Date(service1$service_birthday, "%Y-%m-%d")
service1$age <- (as.numeric(service1$date - service1$birthday))/365
service1$age2 <- (as.numeric(Sys.Date() - service1$birthday))/365

service1<- service1 %>%
  mutate(month = month(date))

```


#### **1. Phân tích bệnh được chẩn đoán theo tháng**
```{r}
inputPanel(
  shiny::selectizeInput(inputId = "month",
                        label = "Tháng",
                        choices = c(1, 2, 3, 4, 5, 6, 7, 8, 9, 10, 11, 12),
                        selected = 1)
)

output$p1<- renderApexchart({
  
plot1<- service1 %>%
  mutate(dup = duplicated(service_patient_history_id)) %>%
  filter(dup == FALSE) %>%
  filter(month == input$month) %>%
  filter(!is.na(icd10_af1)) %>%
  mutate(count = 1) %>%
  group_by(icd10_af1) %>%
  summarise(counts = sum(count)) %>%
  arrange(desc(counts)) %>%
  head(n=20) %>%
  apex(type = "column", aes(icd10_af1, counts)) %>%
  ax_colors("#800060") %>%
  ax_labs(title = "20 mã bệnh ICD10 được chẩn đoán nhiều nhất theo tháng")
  
plot1
})

apexchartOutput("p1", height = "400px")
```


#### **2. Phân tích dịch vụ được sử dụng nhiều theo tháng **
```{r}
inputPanel(
  shiny::selectizeInput(inputId = "month2",
                        label = "Tháng",
                        choices = c(1, 2, 3, 4, 5, 6, 7, 8, 9, 10, 11, 12),
                        selected = 1)
)

output$p2<- renderApexchart({
  
plot2<- service1 %>%
  filter(month == input$month2) %>%
  mutate(count = 1) %>%
  group_by(service_provider) %>%
  summarise(counts = sum(count)) %>%
  arrange(desc(counts)) %>%
  head(n=20) %>%
  apex(type = "column", aes(service_provider, counts)) %>%
  ax_colors("#ff8000") %>%
  ax_labs(title = "20 dịch vụ được sử dụng nhiều nhất theo tháng") %>%
  ax_xaxis(labels = list(rotate = 0))
  
plot2
})

apexchartOutput("p2", height = "400px")
```


#### **3. Phân tích dịch vụ có doanh thu cao nhất theo tháng **
```{r}
inputPanel(
  shiny::selectizeInput(inputId = "month3",
                        label = "Tháng",
                        choices = c(1, 2, 3, 4, 5, 6, 7, 8, 9, 10, 11, 12),
                        selected = 1)
)

output$p3<- renderApexchart({
  
plot3<- service1 %>%
  filter(month == input$month3) %>%
  group_by(service_provider) %>%
  summarise(totals = sum(service_total_paid)) %>%
  arrange(desc(totals)) %>%
  head(n=20) %>%
  apex(type = "column", aes(service_provider, totals)) %>%
  ax_colors("#004d99") %>%
  ax_labs(title = "20 dịch vụ có doanh thu cao nhất theo tháng") %>%
  ax_xaxis(labels = list(rotate = 0))
  
plot3
})

apexchartOutput("p3", height = "400px")
```


#### **4. Phân tích dịch vụ sử dụng**
##### **4.1. Top 50 dịch vụ được sử dụng nhiều nhất**
```{r}
plot4<- service1 %>%
  mutate(count = 1) %>%
  group_by(service_provider) %>%
  summarise(counts = sum(count)) %>%
  arrange(desc(counts)) %>%
  head(n=50) %>%
  apex(type = "column", aes(service_provider, counts), height = "400px") %>%
  ax_colors("#800000") %>%
  ax_labs(title = "50 dịch vụ có nhiều lượt sử dụng nhất") %>%
  ax_xaxis(labels = list(rotate = 0))
plot4
```


##### **4.2. Top 50 dịch vụ được sử dụng nhiều nhất (theo giới tính)**
```{r}
plot4<- service1 %>%
  mutate(count = 1) %>%
  group_by(service_provider, service_gender) %>%
  summarise(counts = sum(count)) %>%
  arrange(desc(counts)) %>%
  head(n=50) %>%
  apex(type = "column", aes(service_provider, counts, fill = service_gender), height = "400px") %>%
  ax_colors("#000066", "#00804d") %>%
  ax_labs(title = "50 dịch vụ có nhiều lượt sử dụng nhất") %>%
  ax_chart(stacked = TRUE) %>%
  ax_xaxis(labels = list(rotate = 0))
plot4
```


##### **4.3. Top 50 dịch vụ được sử dụng nhiều nhất theo giới tính nam**
```{r}
plot4<- service1 %>%
  filter(service_gender == "M") %>%
  mutate(count = 1) %>%
  group_by(service_provider, service_gender) %>%
  summarise(counts = sum(count)) %>%
  arrange(desc(counts)) %>%
  head(n=50) %>%
  apex(type = "column", aes(service_provider, counts, fill = service_gender), height = "400px") %>%
  ax_colors("#000066") %>%
  ax_labs(title = "50 dịch vụ có nhiều lượt sử dụng nhất bệnh") %>%
  ax_chart(stacked = TRUE) %>%
  ax_xaxis(labels = list(rotate = 0))
plot4
```


##### **4.4. Top 50 dịch vụ được sử dụng nhiều nhất theo giới tính nữ**
```{r}
plot4<- service1 %>%
  filter(service_gender == "F") %>%
  mutate(count = 1) %>%
  group_by(service_provider, service_gender) %>%
  summarise(counts = sum(count)) %>%
  arrange(desc(counts)) %>%
  head(n=50) %>%
  apex(type = "column", aes(service_provider, counts, fill = service_gender), height = "400px") %>%
  ax_colors("#00804d") %>%
  ax_labs(title = "50 dịch vụ có nhiều lượt sử dụng nhất") %>%
  ax_chart(stacked = TRUE) %>%
  ax_xaxis(labels = list(rotate = 0))
plot4
```


#### **5. Phân tích vấn đề sức khỏe theo độ tuổi**
```{r}
d1<- service1 %>%
  mutate(dup = duplicated(service_patient_history_id)) %>%
  filter(dup == FALSE)

plot5<- d1 %>%
  mutate(count = 1) %>%
  filter(!is.na(icd10_af1)) %>%
  group_by(icd10_af1) %>%
  summarise(counts = sum(count)) %>%
  arrange(desc(counts)) %>%
  head(n = 10) %>%
  apex(type = "bar", aes(icd10_af1, counts)) %>%
  ax_labs(title = "10 bệnh được chẩn đoán nhiều nhất cho bệnh nhân")
plot5

inputPanel(
  shiny::selectizeInput(inputId = "icd",
                        label = "Bệnh chẩn đoán",
                        choices = c("K29: Viêm dạ dày và tá tràng" = "K29",
  "Z00: Khám tổng quát và kiểm tra sức khỏe cho những người không có bệnh được chẩn đoán trước đó hoặc không có than phiền về sức khỏe" = "Z00",
  "Z01: Khám chuyên khoa và kiểm tra sức khỏe khác cho những người không có bệnh được chẩn đoán trước đó hoặc không có than phiền về sức khỏe" = "Z01",
  "I10: Tăng huyết áp vô căn (nguyên phát)" = "I10",
  "J31: Viêm mũi, viêm mũi họng, viêm họng mạn tính" = "J31",
  "M54: Đau lưng" = "M54",
  "R51: Đau đầu" = "R51",
  "K21: Bệnh trào ngược dạ dày - thực quản" = "K21",
  "M25: Bệnh khớp khác, không phân loại nơi khác" = "M25",
  "B18: Viêm gan virus mạn" = "B18"),
                        selected = "K29")
)

output$p5<- renderPlotly({
plot5_2<- d1 %>%
  filter(icd10_af1 == input$icd) %>%
  ggplot(aes(x=age)) +
  geom_histogram(color="#e9ecef", alpha=0.6, position = 'identity', fill = "#1E90FF", binwidth = 5) +
  theme_ipsum() +
  labs(fill = "") +
  xlab("Độ tuổi") +
  ylab("Số lượng bệnh nhân")
ggplotly(plot5_2)
})

plotlyOutput("p5", height = "400px")
```


#### **6. Danh sách dịch vụ mà BN chỉ làm dịch vụ (N/A)**
```{r}
table<- service1 %>%
  filter(is.na(service_icd_main_disease_diagnosis)) %>%
  filter(is.na(service_main_disease_diagnosis)) %>%
  mutate(count = 1) %>%
  group_by(service_provider, service_price) %>%
  summarise(counts = sum(count)) %>%
  mutate(service_price = label_number_si(accuracy=0.1) (service_price)) %>%
  arrange(desc(counts))

datatable(    
  head(table, n = nrow(d1), width = "auto", options = list(pageLength = 10)),
  colnames = c( 
    "STT", "Tên dịch vụ", "Giá dịch vụ", "Số lượt khám"),
  filter = 'top') 
```



#### **7. Phân tích vấn đề sức khỏe theo khu vực địa lý **
```{r}

plot7<- d1 %>%
  mutate(count = 1) %>%
  filter(!is.na(service_province)) %>%
  group_by(service_province) %>%
  summarise(counts = sum(count)) %>%
  arrange(desc(counts)) %>%
  head(n = 10) %>%
  apex(type = "bar", aes(service_province, counts)) %>%
  ax_labs(title = "10 tỉnh/thành phố có số lượt khám tại viện")
plot7

inputPanel(
  shiny::selectizeInput(inputId = "province",
                        label = "Tỉnh/Thành phố",
                        choices = c("Hà Nội", "Nam Định", "Thanh Hóa", "Phú Thọ", "Nghệ An", "Vĩnh Phúc", "Ninh Bình", "Bắc Giang", "Hải Dương", "Hưng Yên"),
                        selected = "Hà Nội")
)

output$p7<- renderApexchart({
  
plot7_2<- d1 %>%
  filter(service_province == input$province) %>%
  mutate(count = 1) %>%
  group_by(icd10_af1) %>%
  summarise(counts = sum(count)) %>%
  arrange(desc(counts)) %>%
  head(n=10) %>%
  apex(type = "bar", aes(icd10_af1, counts)) %>%
  ax_colors("#7700b3") %>%
  ax_labs(title = "10 bệnh được chẩn đoán nhiều nhất theo tỉnh") %>%
  ax_xaxis(labels = list(rotate = 0))
  
plot7_2
})

apexchartOutput("p7", height = "400px")
```


#### **8. Phân tích vấn đề sức khỏe theo các quận/huyện thành phố Hà Nội**
```{r}
d2<- d1 %>%
  filter(service_province == "Hà Nội") %>%
  filter(service_district != "Cẩm Thủy") %>%
  filter(service_district != "Kim Sơn") %>%
  filter(service_district != "Thành phố Thanh Hóa")

inputPanel(
  shiny::selectizeInput(inputId = "district",
                        label = "Tỉnh/Thành phố",
                        choices = unique(d2$service_district),
                        selected = "")
)

output$p8<- renderApexchart({
  
plot8<- d2 %>%
  filter(is.na(icd10_af1)) %>%
  filter(service_district == input$district) %>%
  mutate(count = 1) %>%
  group_by(icd10_af1) %>%
  summarise(counts = sum(count)) %>%
  arrange(desc(counts)) %>%
  head(n=10) %>%
  apex(type = "bar", aes(icd10_af1, counts)) %>%
  ax_colors("#0055ff") %>%
  ax_labs(title = "10 bệnh được chẩn đoán nhiều nhất theo quận/huyện thành phố Hà Nội") %>%
  ax_xaxis(labels = list(rotate = 0))
  
plot8
})

apexchartOutput("p8", height = "400px")
```






