---
title: "ISC Report - Báo cáo về doanh thu"
output: html_document
---

```{r setup, include=FALSE}
knitr::opts_chunk$set(
  echo = FALSE,
  message = FALSE,
  warning = FALSE
)
```

```{r}
#### Packages
library(DBI)
library(RPostgres)
library(readxl)
library(ggplot2)
library(plotly)
library(dplyr)
library(stringr)
library(DT)
library(forcats)
library(tidyr)
library(dygraphs)
library(xts)
library(apexcharter)
library(base)

load("~/patient/service1.RData")
load("~/patient/icd10_af1.RData")

```
### **V.Thông tin doanh thu **
#### **1. Phân tích tổng thu theo thời gian.**
```{r}
##### Phân tích số tiền bệnh nhân phải trả khi thăm khám bệnh

### Phân tích số tiền bệnh nhân chi trả theo lịch sử vào viện

dta_paid <- service1 %>%
  mutate(date = as.Date(service_hospitalization_start, "%Y-%m-%d")) %>%
  group_by(service_patient_history_id,
           date,
           service_patient_type,
           service_gender,
           service_district, service_province,
           service_degree,
           icd10_af1) %>%
  summarise(cost = sum(service_patient_paid)) %>%
  filter(cost > 1)

dta_paid <- dta_paid %>%
  mutate(month = format.Date(date, "%Y-%m"))

dta_paid_obs <- dta_paid %>%
  group_by(service_patient_history_id) %>%
  summarise(costs = sum(cost))
summary(dta_paid_obs$costs)
```


##### **1.1. Phân tích tổng thu của Viện theo ngày**
```{r}
dta_paid2 <- dta_paid %>%
  group_by(service_patient_history_id,
           date) %>%
  summarise(costs = sum(cost)) %>%
  group_by(date) %>%
  summarise(costs2 = sum(costs))

summary(dta_paid2$costs2)
  
apex(dta_paid2, type = "spline", aes(date, costs2), serie_name = "Tổng thu/ngày")%>%
  ax_labs("Biểu đồ phân tích tổng thu/ngày của viện theo lượt tiếp đón") %>%
  ax_yaxis(title = list(text = "Tổng số"),
           axisBorder = list(
             show = TRUE,
             color = "#008FFB"),
           labels = list(
             formatter = format_num("~s"),
             style = list(
               colors = "#008FFB")))
```


##### **1.2. Phân tích tổng thu của Viện theo tháng**
```{r}
dta_paid3 <- dta_paid2 %>%
  mutate(month = format.Date(date, "%Y-%m")) %>%
  group_by(month) %>%
  summarise(costs3 = sum(costs2),
            costs4 = mean(costs2))

summary(dta_paid3$costs3)

apex(dta_paid3, type = "spline", aes(month, costs3), serie_name = "Tổng thu/tháng") %>%
  add_line(aes(month, costs4), type = "spline", serie_name = "Trung bình thu/ngày") %>%
  ax_markers(size = 4)%>%
  ax_labs("Biểu đồ phân tích tổng thu/tháng của viện theo lượt tiếp đón") %>%
  ax_yaxis(title = list(text = "Tổng số"),
           axisBorder = list(
             show = TRUE,
             color = "#008FFB"),
           labels = list(
             formatter = format_num("~s"),
             style = list(
               colors = "#008FFB"))) %>%
  ax_yaxis2(opposite = TRUE, title = list(text = "Trung bình/ngày"),
            axisBorder = list(
              show = TRUE,
              color = "#00E396"
            ),
            labels = list(
              formatter = format_num("~s"),
              style = list(
                colors = "#00E396"
              )
            ))
```


#### **2. Phân tích chi phí khám chữa bệnh theo đặc điểm người bệnh**
```{r}
dta2_paid <- service1 %>%
  group_by(service_patient_history_id, service_patient_type) %>%
  summarise(cost = sum(service_patient_paid)) %>%
  filter(cost > 1)

dta2_paid_s <- dta2_paid %>%
  filter(service_patient_type == "S")

summary(dta2_paid_s$cost)
```

##### **2.1. Phân tích chi phí khám chữa bệnh theo lượt tiếp đón với bệnh nhân bảo hiểm**
```{r}
dta2_paid_a <- dta2_paid %>%
  filter(service_patient_type == "A")

summary(dta2_paid_a$cost)
```

##### **2.2. Biểu đồ phân tích tổng thu nhập của Viện theo nhóm bệnh nhân BHYT - Dịch vụ**
```{r}
dta2_paid_as <- dta2_paid %>%
  group_by(service_patient_type) %>%
  summarise(costs = sum(cost))

apex(dta2_paid_as, type = "pie", aes(service_patient_type, costs)) %>%
  ax_labs("Biểu đồ tỷ lệ (%) tổng thu của viện theo nhóm bệnh nhân BHYT - Dịch vụ") %>%
  ax_yaxis(labels = list(formatter = format_num("~s")))
```

##### **2.3. Phân tích tổng thu nhập của Viện theo Nam - Nữ**
```{r}
dta2_paid2 <- service1 %>%
  group_by(service_patient_history_id, service_gender) %>%
  summarise(cost = sum(service_patient_paid)) %>%
  filter(cost > 1)

dta2_paid2_m <- dta2_paid2 %>%
  filter(service_gender == "M")

summary(dta2_paid2_m$cost)

dta2_paid2_f <- dta2_paid2 %>%
  filter(service_gender == "F")

summary(dta2_paid2_f$cost)
```

```{r}
dta2_paid2_gender <- dta2_paid2 %>%
  group_by(service_gender) %>%
  summarise(costs = sum(cost))

apex(dta2_paid2_gender, type = "pie", aes(service_gender, costs)) %>%
  ax_labs("Biểu đồ tỷ lệ (%) tổng thu của viện theo nhóm bệnh nhân BHYT - Dịch vụ") %>%
  ax_yaxis(labels = list(formatter = format_num("~s")))
```

#### **3. Phân tích tổng thu theo tỉnh/thành phố**
##### **3.1. Biểu đồ phân tích tổng thu nhập của Viện theo Tỉnh/Thành phố (Tất cả)**
```{r}
dta2_paid3 <- service1 %>%
  group_by(service_patient_history_id, service_province) %>%
  summarise(cost = sum(service_patient_paid)) %>%
  filter(cost > 1)

dta2_paid3_pro <- dta2_paid3 %>%
  group_by(service_province) %>%
  summarise(costs = sum(cost)) %>%
  arrange(desc(costs))

apex(dta2_paid3_pro, type = "bar", aes(service_province, costs), serie_name = "Tổng thu", height = 1200) %>%
  ax_colors("#fd8d3c") %>%
  ax_labs("Biểu đồ phân tích tổng thu của viện theo tỉnh/thành phố") %>%
  ax_xaxis(labels = list(formatter = format_num("~s")))
```


##### **3.2. Biểu đồ phân tích tổng thu nhập của Viện theo Tỉnh/Thành phố (Không bao gồm Hà Nội)**
```{r}
dta2_paid3_pro2 <- dta2_paid3_pro %>%
  filter(service_province != "Hà Nội")

apex(dta2_paid3_pro2, type = "bar", aes(service_province, costs), serie_name = "Tổng thu", height = 1200) %>%
  ax_colors("#41ab5d") %>%
  ax_labs("Biểu đồ phân tích tổng thu của viện theo tỉnh/thành phố (Không bao gồm Hà Nội)") %>%
  ax_xaxis(labels = list(formatter = format_num("~s")))
```


#### **4. Mười dịch vụ có tổng thu nhiều nhất theo tháng **
```{r}
plot31<- service1 %>%
  filter(month == 1) %>%
  group_by(service_provider) %>%
  summarise(totals = sum(service_total_paid)) %>%
  arrange(desc(totals)) %>%
  head(n=10) %>%
  apex(type = "column", aes(service_provider, totals)) %>%
  ax_colors("#004d99") %>%
  ax_labs(title = "10 dịch vụ có doanh thu cao nhất theo tháng 1") %>%
  ax_xaxis(labels = list(rotate = 0))
plot31

plot32<- service1 %>%
  filter(month == 2) %>%
  group_by(service_provider) %>%
  summarise(totals = sum(service_total_paid)) %>%
  arrange(desc(totals)) %>%
  head(n=10) %>%
  apex(type = "column", aes(service_provider, totals)) %>%
  ax_colors("#004d99") %>%
  ax_labs(title = "20 dịch vụ có doanh thu cao nhất theo tháng 2") %>%
  ax_xaxis(labels = list(rotate = 0))
plot32

plot33<- service1 %>%
  filter(month == 3) %>%
  group_by(service_provider) %>%
  summarise(totals = sum(service_total_paid)) %>%
  arrange(desc(totals)) %>%
  head(n=10) %>%
  apex(type = "column", aes(service_provider, totals)) %>%
  ax_colors("#004d99") %>%
  ax_labs(title = "20 dịch vụ có doanh thu cao nhất theo tháng 3") %>%
  ax_xaxis(labels = list(rotate = 0))
plot33

plot34<- service1 %>%
  filter(month == 4) %>%
  group_by(service_provider) %>%
  summarise(totals = sum(service_total_paid)) %>%
  arrange(desc(totals)) %>%
  head(n=10) %>%
  apex(type = "column", aes(service_provider, totals)) %>%
  ax_colors("#004d99") %>%
  ax_labs(title = "20 dịch vụ có doanh thu cao nhất theo tháng 4") %>%
  ax_xaxis(labels = list(rotate = 0))
plot34

plot35<- service1 %>%
  filter(month == 1) %>%
  group_by(service_provider) %>%
  summarise(totals = sum(service_total_paid)) %>%
  arrange(desc(totals)) %>%
  head(n=10) %>%
  apex(type = "column", aes(service_provider, totals)) %>%
  ax_colors("#004d99") %>%
  ax_labs(title = "20 dịch vụ có doanh thu cao nhất theo tháng 5") %>%
  ax_xaxis(labels = list(rotate = 0))
plot35

plot36<- service1 %>%
  filter(month == 1) %>%
  group_by(service_provider) %>%
  summarise(totals = sum(service_total_paid)) %>%
  arrange(desc(totals)) %>%
  head(n=10) %>%
  apex(type = "column", aes(service_provider, totals)) %>%
  ax_colors("#004d99") %>%
  ax_labs(title = "20 dịch vụ có doanh thu cao nhất theo tháng 6") %>%
  ax_xaxis(labels = list(rotate = 0))
plot36

plot37<- service1 %>%
  filter(month == 1) %>%
  group_by(service_provider) %>%
  summarise(totals = sum(service_total_paid)) %>%
  arrange(desc(totals)) %>%
  head(n=10) %>%
  apex(type = "column", aes(service_provider, totals)) %>%
  ax_colors("#004d99") %>%
  ax_labs(title = "20 dịch vụ có doanh thu cao nhất theo tháng 7") %>%
  ax_xaxis(labels = list(rotate = 0))
plot37

plot38<- service1 %>%
  filter(month == 1) %>%
  group_by(service_provider) %>%
  summarise(totals = sum(service_total_paid)) %>%
  arrange(desc(totals)) %>%
  head(n=10) %>%
  apex(type = "column", aes(service_provider, totals)) %>%
  ax_colors("#004d99") %>%
  ax_labs(title = "20 dịch vụ có doanh thu cao nhất theo tháng 8") %>%
  ax_xaxis(labels = list(rotate = 0))
plot38

plot39<- service1 %>%
  filter(month == 1) %>%
  group_by(service_provider) %>%
  summarise(totals = sum(service_total_paid)) %>%
  arrange(desc(totals)) %>%
  head(n=10) %>%
  apex(type = "column", aes(service_provider, totals)) %>%
  ax_colors("#004d99") %>%
  ax_labs(title = "20 dịch vụ có doanh thu cao nhất theo tháng 9") %>%
  ax_xaxis(labels = list(rotate = 0))
plot39

plot310<- service1 %>%
  filter(month == 1) %>%
  group_by(service_provider) %>%
  summarise(totals = sum(service_total_paid)) %>%
  arrange(desc(totals)) %>%
  head(n=10) %>%
  apex(type = "column", aes(service_provider, totals)) %>%
  ax_colors("#004d99") %>%
  ax_labs(title = "20 dịch vụ có doanh thu cao nhất theo tháng 10") %>%
  ax_xaxis(labels = list(rotate = 0))
plot310

plot311<- service1 %>%
  filter(month == 1) %>%
  group_by(service_provider) %>%
  summarise(totals = sum(service_total_paid)) %>%
  arrange(desc(totals)) %>%
  head(n=10) %>%
  apex(type = "column", aes(service_provider, totals)) %>%
  ax_colors("#004d99") %>%
  ax_labs(title = "20 dịch vụ có doanh thu cao nhất theo tháng 11") %>%
  ax_xaxis(labels = list(rotate = 0))
plot311

plot312<- service1 %>%
  filter(month == 1) %>%
  group_by(service_provider) %>%
  summarise(totals = sum(service_total_paid)) %>%
  arrange(desc(totals)) %>%
  head(n=10) %>%
  apex(type = "column", aes(service_provider, totals)) %>%
  ax_colors("#004d99") %>%
  ax_labs(title = "20 dịch vụ có doanh thu cao nhất theo tháng 12") %>%
  ax_xaxis(labels = list(rotate = 0))
plot312

```


#### **4. Phân tích tổng thu theo thời gian của 5 nhóm bệnh được chẩn đoán nhiều nhất**

##### **4.1. Biểu đồ phân tích tổng thu nhập của Viện theo chẩn đoán bệnh (phân nhóm chương mục lớn)**
```{r}
load("~/ISC/dta2_paid4.RData")

dta2_paid4_af1 <- dta2_paid4 %>%
  group_by(icd10_d1_names) %>%
  summarise(costs = sum(cost)) %>%
  head(n=5)%>%
  arrange(desc(costs))

apex(dta2_paid4_af1, type = "bar", aes(icd10_d1_names, costs), serie_name = "Tổng thu", height = 800) %>%
  ax_colors("#225ea8") %>%
  ax_labs("Biểu đồ phân tích tổng thu của viện theo chẩn đoán bệnh (phân nhóm chương mục lớn))") %>%
  ax_xaxis(labels = list(formatter = format_num("~s")))
```


#### **4.2. Biểu đồ phân tích tỉ lệ giữa số lượt chẩn đoán và doanh thu theo nhóm bệnh (phân nhóm chương mục lớn)**
```{r}
mer<- service1 %>%
  group_by(service_patient_history_id) %>%
  summarise(total = sum(service_patient_paid))

data<- inner_join(icd10_af1, mer, by = "service_patient_history_id")


dta<- data %>%
  mutate(count = 1) %>%
  group_by(icd10_af1_d1_names) %>%
  summarise(counts = sum(count),
            totals = sum(total)) %>%
  arrange(desc(counts))

dta$totals<- as.numeric(dta$totals)
dta$totals<- round(dta$totals/1000000,0)


p1<- apex(dta, type = "column", aes(icd10_af1_d1_names, counts)) %>%
  add_line(aes(icd10_af1_d1_names, totals)) %>%
  ax_colors(c("#2E93fA", "#E91E63")) %>%
  ax_stroke(curve = "smooth", width = 1.5) %>%
  #ax_xaxis(labels = function(icd10_af1_d1_names) stringr::str_trunc(icd10_af1_d1_names, 12)) %>%
  #ax_labels(stringr::str_trunc(icd10_af1_d1_names, 12)) %>%
  ax_yaxis(
    decimalsInFloat = 0,
    title = list(text = "Số lượt chẩn đoán"),
    labels = list(
      formatter = format_num("~s"),
      minWidth = 40)) %>% 
  ax_yaxis2(
    opposite = TRUE,
    decimalsInFloat = 2,
    title = list(text = "Tổng Doanh thu")) %>%
  ax_labs(title = "Biểu đồ phân tích Doanh thu trên tổng số lượt chẩn đoán của mỗi nhóm bệnh",
          subtitle = "Đơn vị: Triệu VNĐ") %>%
  ax_title(
    style = list(fontSize = "14px")) %>% 
  ax_subtitle(
    style = list(fontSize = "12px", color = "#BDBDBD"))

p1
```


